【裁判字號】    98,審訴,4223
【裁判日期】    990129
【裁判案由】    毒品危害防制條例
【裁判全文】
臺灣高雄地方法院刑事判決            98年度審訴字第4223號
公  訴  人  臺灣高雄地方法院檢察署檢察官
被      告  甲○○
上列被告因毒品危害防制條例案件，經檢察官提起公訴（98年度
毒偵字第4899號），被告於準備程序中就被訴事實為有罪之陳述
，經本院告知簡式審判程序之旨，並聽取被告與公訴人之意見後
，本院合議庭裁定由受命法官獨任進行簡式審判程序，判決如下
：
    主  文
甲○○犯施用第一級毒品罪，累犯，處有期徒刑拾月；又犯施用
第二級毒品罪，累犯，處有期徒刑伍月；又犯持有第一級毒品罪
，累犯，處有期徒刑參月，扣案之海洛因貳包（驗前淨重分別為
零點壹貳貳公克、零點壹貳貳公克，驗餘淨重分別為零點壹壹貳
公克、零點壹壹參公克，各含包裝袋壹只）均沒收銷燬之。應執
行有期徒刑壹年肆月，扣案之海洛因貳包（驗前淨重分別為零點
壹貳貳公克、零點壹貳貳公克，驗餘淨重分別為零點壹壹貳公克
、零點壹壹參公克，各含包裝袋壹只）均沒收銷燬之。
    事實及理由
一、犯罪事實：
    甲○○前因施用毒品案件，經臺灣屏東地方法院以民國91年
    度毒聲字第1267號裁定其送觀察、勒戒，於91年11月14日執
    行完畢釋放出所，並經臺灣屏東地方法院檢察署檢察官以91
    年度毒偵字第1386號為不起訴處分確定。又於前揭觀察、勒
    戒執行完畢後之5 年內，即於95年間又因連續施用第一級、
    第二級毒品等案件，經臺灣屏東地方法院分別以95年度訴字
    第113 號判處有期徒刑1 年4 月、10月確定，以95年度訴字
    第434 號判處有期徒刑1 年5 月、1 年確定，上開各罪經減
    刑及裁定定應執行刑為有期徒刑2 年1 月確定，於97年3 月
    27日假釋出監付保護管束，於97年5 月9 日保護管束期滿未
    經撤銷，視為執行完畢。詎其不知悔改，基於施用第一級毒
    品海洛因及第二級毒品甲基安非他命之犯意，於98年8 月3
    日上午10時許，在屏東縣林邊鄉海邊公園，以注射方式，施
    用第一級毒品海洛因1 次；另於98年8 月4 日下午7 時30分
    回溯24小時內某時（不含公權力拘束時間），在屏東縣林邊
    鄉某處，施用第二級毒品甲基安非他命1 次。其復基於持有
    第一級毒品海洛因之犯意，於98年8 月4 日下午4 時許，在
    高雄縣林園鄉某加油站旁，向不詳真實姓名年籍、綽號「阿
    呆」之成年男子，以新臺幣1000元之價格，購入第一級毒品
    海洛因2 小包（驗前淨重分別為0.122 公克、0.122 公克，
    驗餘淨重分別為0.112 公克、0.113 公克，含包裝袋2 只）
    而持有之，嗣於騎車行經高雄縣林園鄉○○○路400 之1 號
    前時，因行跡可疑為警攔檢盤查，甲○○見狀立刻將上開毒
    品丟棄於地上，仍為員警發覺，並扣得上開海洛因2 包，經
    甲○○同意後採尿送驗，結果呈嗎啡、可待因、安非他命、
    甲基安非他命陽性反應，始悉前情。
二、證據：
 (一) 高雄市立凱旋醫院98年8 月24日濫用藥物尿液檢驗報告、高
    雄市政府警察局小港分局毒品案嫌疑人尿液代碼與姓名對照
    表各1 份。
 (二) 扣案之海洛因2 包（驗前淨重分別為0.122 公克、0.122 公
    克，驗餘淨重分別為0.112 公克、0.113 公克，含包裝袋2
    只）、高雄市立凱旋醫院98年8 月24日濫用藥物成品檢驗鑑
    定書1 份。
 (三) 被告之自白。
三、論罪：
 (一) 被告前因施用毒品案件，經臺灣屏東地方法院以91年度毒聲
    字第1267號裁定送觀察、勒戒，執行完畢後經臺灣屏東地方
    法院檢察署檢察官以91年度毒偵字1386號為不起訴處分確定
    ，後又因施用毒品，經臺灣屏東地方法院判刑確定，是被告
    於「初犯」經觀察、勒戒後，曾於5 年內再犯，經依法追訴
    處罰，本案已屬3 犯以上，與毒品危害防制條例第20條第3
    項「五年後再犯」之情形有別，且因已於「五年內再犯」，
    顯見其再犯率甚高，原實施之觀察、勒戒，已無法收其實效
    ，而無五年戒斷期之存在，自無再經觀察、勒戒或強制戒治
    之必要，檢察官逕行起訴，即無不合，合先敘明。
 (二) 海洛因為毒品危害防制條例第2 條第2 項第1 款規定之第一
    級毒品，甲基安非他命為同項第2 款所規定之第二級毒品，
    是核被告所為，係犯毒品危害防制條例第10條第1 項之施用
    第一級毒品罪、同條第2 項之施用第二級毒品罪及第11條第
    1 項持有第一級毒品罪。檢察官雖未於起訴書所犯法條欄引
    用毒品危害防制條例第11條第1 項之條文，惟已於起訴書犯
    罪事實欄載明被告購入海洛因而持有第一級毒品之事實，並
    於準備程序、審判程序中補充被告另涉犯持有第一級毒品罪
    ，該部分既在起訴範圍內，本院自應予以審理，附此敘明。
    就被告所施用之毒品，係被告於持有後進而施用，其持有之
    低度行為均應為施用之高度行為所吸收，故均不另論其持有
    第一級毒品或第二級毒品罪。被告所犯上開3 罪，犯意各別
    ，行為互殊，應予分論併罰。又被告有犯罪事實欄所述經判
    處有期徒刑並執行完畢之情形，此有臺灣高等法院被告前案
    紀錄表在卷可佐，其於徒刑執行完畢5 年之內故意再犯本件
    有期徒刑以上之罪，皆為累犯，應依法加重其刑。
四、科刑：
 (一) 爰審酌施用毒品之行為不僅戕害自身身心健康，亦間接影響
    社會治安，被告自98年7 月16日起於安泰醫院接受美沙冬減
    害維持療法，又於98年8 月間為上述犯行，顯見被告尚無戒
    斷毒癮之決心，被告於偵查中尚否認施用甲基安非他命，並
    考量被告於審理中坦承犯行，扣案之毒品數量並非甚鉅等一
    切情狀，認檢察官就被告持有第一級毒品求處有期徒刑3 月
    ，固屬允當，就被告施用第一級、第二級毒品分別求處有期
    徒刑1 年、6 月，則均屬略重，而分別量處如主文所示之刑
    ，並定應執行刑。
 (二) 扣案之白色粉末2 包（驗前淨重分別為0.122 公克、0.122
    公克，驗餘淨重分別為0.112 公克、0.113 公克，含包裝袋
    2 只），確屬第一級毒品海洛因無訛，此有前開高雄市立凱
    旋醫院濫用藥物成品檢驗鑑定書1 紙在卷可稽，而裝盛該第
    一級毒品海洛因之包裝袋2 只，其中亦含有無法析離之第一
    級毒品海洛因，均應依毒品危害防制條例第18條第1 項前段
    規定諭知沒收銷燬之；至鑑驗耗用之毒品海洛因既已滅失，
    即無庸再予宣告沒收銷燬，附此敘明。
據上論斷，應依刑事訴訟法第273 條之1 第1 項、第299 條第1
項前段，毒品危害防制條例第10條第1 項、第2 項、第11條第1
項、第18條第1 項前段，刑法第11條、第47條第1 項、第51 條
第5 款，判決如主文。
本案經檢察官乙○○到庭執行職務。
中    華    民    國    99    年    1     月    29    日
                  刑事第十庭    法  官  蔡書瑜
以上正本證明與原本無異。
如不服本判決應於收受送達後10日內向本院提出上訴書狀，並應
敘述具體理由；如未敘述上訴理由者，應於上訴期間屆滿後20日
內向本院補提理由書（均須按他造當事人之人數附繕本）「切勿
逕送上級法院」。
中    華    民    國    99    年    1     月    29    日
                                 書記官  楊明月
附錄：論罪法條
毒品危害防制條例第10條
施用第一級毒品者，處 6 月以上 5 年以下有期徒刑。
施用第二級毒品者，處 3 年以下有期徒刑。
毒品危害防制條例第11條第1項
持有第一級毒品者，處 3 年以下有期徒刑、拘役或新臺幣 5 萬
元以下罰金。

司法院資訊處製作；財團法人民間司法改革基金會備份。
